臺灣臺北地方法院刑事判決　　　　　　　　　　　　　九十一年度訴字第五七六號
　　公　訴　人　臺灣臺北地方法院檢察署檢察官
　　被　　　告　甲○○
右列被告因違反毒品危害防制條例案件，經檢察官提起公訴（九十年度毒偵字第三○
一九號、九十一年度毒偵字第六三三號），本院判決如左：
    主  文
甲○○連續施用第一級毒品，累犯，處有期徒刑捌月；扣案第一級毒品海洛因伍包（
總淨重參佰拾柒點伍零公克）均沒收銷燬之、電子磅秤壹臺沒收之。又連續施用第二
級毒品，累犯，處有期徒刑柒月。應執行有期徒刑壹年貳月，扣案第一級毒品海洛因
伍包（總淨重參佰拾柒點伍零公克）均沒收銷燬之、電子磅秤壹臺沒收之。
    事  實
一、甲○○前因重利案件，於民國八十四年間經本院以八十四年度訴字第八五四號判
    處有期徒刑八月，嗣於八十五年間經臺灣高等法院以八十四年上訴字第六○一一
    號撤銷原審判決，改判處有期徒刑八月確定，後經通緝到案執行而於八十八年九
    月三十日縮短刑期執行完畢。甲○○復因施用第二級毒品安非他命案件，於八十
    八年七月二十三日經本院以八十八年度毒聲字第一八○五號裁定令入臺灣臺北看
    守所附設勒戒處所所觀察、勒戒後，認無繼續施用毒品之傾向，經臺灣臺北地方
    法院檢察署檢察官於九十年八月六日以九十年度毒偵緝字第二○九號為不起訴處
    分確定。詎其竟基於施用第一級毒品海洛因之概括犯意，自九十年八月五日中午
    十二時許起至九十一年四月十一日下午十時止，連續在臺北市大安區市○○道○
    段一六二號租處等處，以將海洛因摻入煙草製成煙捲，平均每天抽用數十支煙捲
    之方式，施用第一級毒品海洛因。其另基於施用第二級毒品安非他命之概括犯意
    ，自九十年八月六日臺灣臺北地方法院檢察署檢察官為上開不起訴處分之後起至
    九十一年四月十一日下午十時經警查獲前止，連續在上址租處等處，以將安非他
    命置於吸食器點燃吸取煙氣，平均每天約三次之方式，施用第二級毒品安非他命
    。嗣於同年八月五日下午四時五十分許，在臺北市○○區○道三號公路北向十七
    公里處為警查獲，經採其尿液送驗結果呈鴉片類陽性反應。其復於九十一年四月
    十一日時下午十時許，在上址租處地下停車場再度為警查獲，並扣得第一級毒品
    海洛因五包（總淨重三百十七點五○公克，起訴書誤載應予更正）及被告所有供
    量秤所施用第一級毒品海洛因重量之電子磅秤一臺，經採其尿液送鑑結果呈安非
    他命類及嗎啡類陽性反應，由檢察官聲請本院以九十年度毒聲字第二七七三號裁
    定令入勒戒處所觀察、勒戒後，認有繼續施用毒品之傾向。
二、案經臺北市政府警察局大安分局報告臺灣臺北地方法院檢察署檢察官偵查起訴。
    理  由
一、訊據被告甲○○於本院審理時對於右揭事實均坦承不諱，核與證人葉怡君於警訊
    時證述之情節相符，且其前後二度經警查獲當日採集之尿液檢驗結果，分別呈鴉
    片類陽性反應、安非他命類及嗎啡類陽性反應，此有臺灣檢驗科技股份有限公司
    濫用藥物尿液檢驗報告、臺北市立療養院煙毒尿液檢驗報告書影本各一件在卷可
    憑。又上開為警查扣之白粉五包（總淨重三百十七點五○公克）經鑑定結果均含
    有第一級毒品海洛因成分，亦有法務部調查局鑑定通知書影本一紙存卷足佐，並
    有前述第一級毒品海洛因五包及電子磅秤一臺扣案可資佐證，核與被告前述任意
    性自白相符。再者，被告前因施用第二級毒品安非他命案件，於八十八年七月二
    十三日經本院以八十八年度毒聲字第一八○五號裁定令入臺灣臺北看守所附設勒
    戒處所所觀察、勒戒，嗣經通緝到案執行觀察勒戒後，認無繼續施用毒品之傾向
    ，於九十年八月三日出所，經臺灣臺北地方法院檢察署檢察官於九十年八月六日
    以九十年度毒偵緝字第二○九號為不起訴處分確定，此有該不起訴處分書、本院
    法務部在監在押資料表、臺灣高等法院被告全國前案紀錄表及臺灣高等法院檢察
    署刑案紀錄簡覆表各一件在卷可按。此次被告於上開不起訴處分後，五年內再犯
    施用第一級毒品及第二級毒品犯行，經檢察官聲請本院以九十年度毒聲字第二七
    七三號裁定令入勒戒處所觀察、勒戒，有繼續施用毒品之傾向，有本院九十年度
    毒聲字第二七七三號裁定及臺灣臺北看守所附設勒戒處所有無繼續施用毒品傾向
    證明書各一件在卷可憑。是被告因施用第二級毒品案件經不起訴處分後，五年內
    再犯本件施用第一級毒品及第二級毒品之罪，經觀察、勒戒後，認有繼續施用毒
    品之傾向，事證明確，其犯行堪以認定，應依法論科。
二、查被告甲○○前曾因施用第二級毒品安非他命犯行，經觀察、勒戒認無繼續施用
    毒品之傾向，獲不起訴處分後，於五年內又為本件施用第一級毒品海洛因及第二
    級毒品安非他命犯行，經觀察、勒戒後，認有繼續施用毒品之傾向，核其所為，
    分別係犯毒品危害防制條例第十條一項之施用第一級毒品罪及同條第二項之施用
    第二級毒品罪。其非法施用第一級毒品海洛因及第二級毒品安非他命前後非法持
    有第一級毒品海洛因及第二級毒品安非他命之低度行為，為其非法施用之高度行
    為所吸收，均不另論罪。被告先後多次施用第一級毒品海洛因及第二級毒品安非
    他命之犯行，各時間緊接，觸犯構成要件相同之罪名，顯各基於概括犯意而為之
    ，均為連續犯，應分別依刑法第五十六條規定論以一罪，並加重其刑。又被告前
    因重利案件，於八十四年間經本院以八十四年度訴字第八五四號判處有期徒刑八
    月，嗣於八十五年間經臺灣高等法院以八十四年上訴字第六○一一號撤銷原審判
    決，改判處有期徒刑八月確定，後經通緝到案執行而於八十八年八十八年九月三
    十日縮短刑期執行完畢，有臺灣高等法院檢察署刑案紀錄簡覆表一份在卷可按，
    其等於五年內再犯本件最重本刑為有期徒刑以上之罪，為累犯，應依刑法第四十
    七條規定，遞加重其刑。被告所犯上開二罪間，犯意各別，罪名互殊，應予分論
    併罰，並定其應執行刑。爰審酌被告非法施用第一級毒品海洛因及第二級毒品安
    非他命，對個人身心戕害甚鉅，且前已因施用第二級毒品安非他命案件，觀察、
    勒戒後經檢察官為不起訴處分，於五年內又為本件犯行，經法院裁定送觀察、勒
    戒後，認有繼續施用毒品之傾向，顯未因前所受之觀察、勒戒處分而決心改過，
    矯正其行，及其犯罪之動機、目的、手段、智識程度、施用毒品期間之長短及犯
    罪後之態度等一切情狀，分別量處如主文所示之刑，並定其應執行刑。扣案第一
    級毒品海洛因五包（總淨重三百十七點五○公克）及被告所有供量秤所施用第一
    級毒品海洛因重量之電子磅秤一臺，分別係查獲之毒品及被告所有供施用毒品犯
    罪所用之物，此據被告供明在卷，且有上開毒品鑑定通知書在卷可參，爰分別依
    毒品危害防制條例第十八條第一項前段、刑法第三十八條第一項第二款規定，宣
    告沒收銷燬及沒收之。至扣案注射針筒一支係證人葉怡君所有，業據證人葉怡供
    明在卷，非被告所有供上開犯罪所用之物，公訴人請求沒收，尚乏依據，爰不為
    沒收之諭知。
三、公訴意旨另以：被告基於概括犯意，自九十年八月五日經警查獲採尿前九十六小
    時內之某時起至九十年八月六日臺灣臺北地方法院檢察署檢察官以九十年度毒偵
    緝字第二○九號為不起訴處分確定止，在臺北市大安區市○○道路○段一六二號
    四樓之一等處，施用第二級毒品安非他命，於同年八月五日下午四時五十分許，
    在臺北市○○區○道三號公路北向十七公里處經警查獲，並扣得第一級毒品海洛
    因（毛重二一一點七公克）、第二級毒品安非他命（毛重四三０點五公克）、電
    子磅秤一臺及夾鏈帶二百八十七個等物，因認被告此部份犯行與前開論罪科刑部
    分有連續犯之裁判上一罪關係等語。惟查，被告因施用第二級毒品安非他命案件
    ，於八十八年七月二十三日經本院以八十八年度毒聲字第一八○五號裁定令入臺
    灣臺北看守所附設勒戒處所所觀察、勒戒，於九十年七月十八日經通緝到案執行
    觀察、勒戒，嗣於同年八月三日因認無繼續施用毒品之傾向觀察、勒戒完畢出所
    ，經臺灣臺北地方法院檢察署檢察官於同年八月六日以九十年度毒偵緝字第二○
    九號為不起訴處分確定，已如前述，並有本院法務部在監在押資料表一件存卷足
    佐，是被告於九十年八月三日出所後至臺灣臺北地方法院檢察署檢察官於同年八
    月六日為上開不起訴處分前之施用第二級毒品安非他命犯行，為該不起訴處分效
    力所及，復無刑事訴訟法第二百六十條規定得再行起訴之情形，依刑事訴訟法第
    三百零三條第四款規定，原應為不受理之諭知，惟公訴人認此部份與前開論罪科
    刑部分具有連續犯之裁判上一罪關係，爰不另為不受理之諭知。從而公訴人請求
    沒收該次扣得之第二級毒品安非他命（毛重四三０點五公克），尚有未合。且被
    告於九十年八月五日下午四時五十分許，在臺北市○○區○道三號公路北向十七
    公里處經警查獲扣得之上開第二級毒品安非他命、第一級毒品海洛因（毛重二一
    一點七公克）、電子磅秤一臺及夾鏈帶二百八十七個等物，係在與被告同行之友
    人潘靜嵐手提包內查獲，此據另案被告潘靜嵐陳明在卷，並有內政部警政署國道
    公路警察局第六警察隊刑事案件報告書一件存卷可按，被告復否認係其所有供施
    用毒品所用之物，且查無其他事證足認該等物品係被告所有供其施用毒品犯罪所
    用之物，爰均不為沒收之諭知，併此敘明。
據上論斷，應依刑事訴訟法第二百九十九條第一項前段，毒品危害防制條例第十條第
一項、第二項、第十八條第一項前段，刑法第十一條、第五十六條、第四十七條、第
三十八條第一項第二款、第五十一條第五款，判決如主文。
本案經檢察官俞秀端到庭執行職務
中      華      民      國      九十一      年      九    月     九     日
                                      臺灣臺北地方法院刑事第七庭
                                          法  官  張筱琪
右正本證明與原本無異。
如不服本判決，應於判決送達後十日內向本院提出上訴狀(應抄附繕本)。告訴人
或被害人如對於本判決不服者，應具備理由請求檢察官上訴，其上訴期間之計算
係以檢察官收受判決正本之日期為準。
                                          書記官  吳一凡
中      華      民      國      九十一      年      九    月    十一    日
毒品危害防制條例第十條
施用第一級毒品者，處六月以上五年以下有期徒刑。
施用第二級毒品者，處三年以下有期徒刑。
